【裁判字號】    97,台上,4901
【裁判日期】    971002
【裁判案由】    違反毒品危害防制條例等罪
【裁判全文】
最高法院刑事判決            九十七年度台上字第四九０一號
上  訴  人  甲○○
上列上訴人因違反毒品危害防制條例等罪案件，不服台灣高等法
院中華民國九十七年六月二十四日第二審判決（九十七年度上訴
字第二０一五號，起訴案號：台灣基隆地方法院檢察署九十六年
度毒偵字第二九０六、三０五０號），提起上訴，本院判決如下
：
    主  文
上訴駁回。
    理  由
按刑事訴訟法第三百七十七條規定：上訴於第三審法院，非以判
決違背法令為理由不得為之；是提起第三審上訴，應以原判決違
背法令為理由，係屬法定要件；如果上訴理由書狀並未依據卷內
訴訟資料具體指摘原判決不適用何種法則或如何適用不當，或所
指摘原判決違法情事顯與法律規定得為第三審上訴理由之違法情
形不相適合時，均應認其上訴為違背法律上之程式，予以駁回。
又依刑事訴訟法第三百五十條、第三百六十一條、第三百六十二
條、第三百六十七條規定，不服地方法院之第一審判決，提起第
二審上訴者，須提出上訴書狀，並應敘述具體理由，為上訴必備
之程式。所稱具體理由，必係依據卷內既有之訴訟資料或提出新
事證，指摘或表明第一審判決有何採證認事、用法或量刑等足以
影響判決本旨之不當或違法，而構成應予撤銷之具體事由，始克
相當（例如：依證據法則，具體指出原判決所採證據何以不具證
據能力；或依卷證資料，明確指出原判決所為證據證明力之判斷
如何違背經驗、論理法則）；如未依上揭意旨指出具體事由，即
屬未敘述具體理由，所提第二審上訴不合法律上之程式，得不經
言詞辯論，由第二審法院予以判決駁回。本件上訴人甲○○因犯
施用第一級毒品二罪，不服第一審所為科刑判決（均為累犯，各
處有期徒刑七月，應執行有期徒刑十月），提起第二審上訴，雖
形式上提出理由狀，惟僅泛稱：其因工作致腳傷，為減輕疼痛而
聽信朋友鼓吹，一時失慮而沈迷毒品，其為家中獨子，且為經濟
支柱，犯後已知悔悟並自行參加美沙冬替代療法，請求撤銷第一
審判決等語，對於第一審判決究有何不當或違法之具體事由，並
無一語涉及，有其第二審之上訴理由狀附卷可憑（見原審卷第八
、九頁）。依上開說明，原審以其第二審之上訴未敘述具體理由
，不合法律上之程式，爰不經言詞辯論，予以判決駁回，於法尚
無不合。上訴意旨並未依據卷內資料具體表明原判決如何違背法
令，仍執其犯罪動機、犯罪情狀為據，請求給予自新機會發回更
審為理由，顯非適法之第三審上訴理由。應認上訴人之上訴為違
背法律上之程式，予以駁回。
據上論結，應依刑事訴訟法第三百九十五條前段，判決如主文。
中    華    民    國  九十七  年    十    月    二    日
                      最高法院刑事第八庭
                          審判長法官  林  永  茂
                                法官  吳  昆  仁
                                法官  蘇  振  堂
                                法官  蕭  仰  歸
                                法官  林  立  華
      本件正本證明與原本無異
                                      書  記  官
中    華    民    國  九十七  年    十    月    六    日
                                                      Ｅ


司法院資訊處製作；財團法人民間司法改革基金會備份。
